【裁判字號】    95,家抗,1
【裁判日期】    950215
【裁判案由】    聲請繼承
【裁判全文】
臺灣桃園地方法院民事裁定               95年度家抗字第1號
抗  告  人  乙○○
相  對  人
即被繼承人  甲○○(亡)生前最.
上列抗告人聲明繼承事件，抗告人對於中華民國94年9 月30日本
院93年度聲繼字第91號第一審裁定提起抗告，本院裁定如下：
    主    文
抗告駁回。
抗告費用由抗告人負擔。
    理    由
一、按大陸地區人民繼承臺灣地區人民之遺產，應於繼承開始起
    三年內以書面向被繼承人住所地之法院為繼承之表示；逾期
    視為拋棄其繼承權，臺灣地區與大陸地區人民關係條例第六
    十六條第一項定有明文。次按收養者之年齡，應長於被收養
    者二十歲以上，收養子女，應以書面為之，民法第一千零七
    十三條、第一千零七十九條第一項前段分別定有明文。
二、原審裁定意旨略以：被繼承人甲○○係民國（下同）十七年
    五月十三日生，於八十九年六月四日死亡，抗告人至遲應於
    九十二年六月四日前向本院為繼承之表示，否則視為拋棄繼
    承，惟抗告人遲至九十三年八月三十日始向本院聲明繼承，
    顯逾上揭規定三年期限，其聲明於法不合，應予駁回等語。
三、本件抗告意旨則以：抗告人早於九十年間即聲請繼承，然九
    十一年四月三十日本院九十年度聲繼字第一０八號裁定駁回
    聲請，抗告人提起抗告，經臺灣高等法院九十一年度家抗字
    第一七三號、第二○二號裁定，以被繼承人與抗告人年齡差
    距僅十八歲，並未長於抗告人二十歲以上為由而駁回抗告，
    惟抗告人找到十幾年前所修的老族譜，足以證明被繼承人錯
    報年齡，實際上應再長於所報年齡五歲，符合我國法律規定
    ，抗告人與被繼承人為父子關係，請求參酌民事訴訟法再審
    規定意旨，廢棄原裁定而就本件聲請繼承准予備查云云。
四、經查，本件抗告人係大陸地區人民，其依首揭法律規定聲請
    繼承被繼承人之遺產，自應證明其具有繼承人身分，並於被
    繼承人死亡後三年內聲明繼承，然本件係於九十三年八月三
    十日重新聲請繼承，已超過三年期間，原審裁定以此為由駁
    回聲請並無不當，本件抗告並無理由，應予駁回。至於抗告
    人所稱發現臺灣高等法院九十一年度家抗字第一七三號、第
    二○二號裁定漏未斟酌之新證據（老族譜），具有再審理由
    云云，乃抗告人得否向台灣高等法院聲請再審之問題，核與
    本件無涉，附此敘明。
五、據上論結，本件抗告為無理由，依民事訴訟法第四百九十五
    條之一第一項、第四百四十九條第一項、第七十八條，裁定
    如主文。
中    華    民    國    95    年     2    月    15    日
                  家事法庭    審判長法官 王兆飛
                              法      官 熊祥雲
                              法      官 文衍正
以上為正本係照原本作成。
本裁定除以違背法令為理由，不得再抗告。如提再抗告，應於收
受本裁定後10日內向本院提出再抗告狀，並繳納再抗告費新台幣
1,000元。
中    華    民    國    95    年     2    月    15    日
                              書  記  官 陳月桂


司法院資訊處製作；財團法人民間司法改革基金會備份。
